【裁判字號】    97,易,2547
【裁判日期】    970829
【裁判案由】    竊盜
【裁判全文】
臺灣板橋地方法院刑事判決              97年度易字第2547號
公  訴  人  臺灣板橋地方法院檢察署檢察官
被      告  甲○○
                    （現另案於臺灣臺北監獄臺北分監執行）
上列被告因竊盜案件，經檢察官提起公訴（97年度偵字第21699
號），本院判決如下：
    主  文
甲○○竊盜，累犯，處有期徒刑月，如易科罰金，以新台幣壹
仟元折算壹日。
    事  實
一、甲○○曾因施用第一、二級毒品案件，經本院以95年度訴字
    第2044號判處有期徒刑8 月、3 月，應執行有期徒刑10月確
    定，嗣經本院以96年度聲減字第1185號裁定分別減為有期徒
    刑4 月、1 月又15日，應執行有期徒刑5 月確定，甫於民國
    96 年7月16日縮刑期滿執行完畢。詎猶不知悔改，復意圖為
    自己不法之所有，於97年3 月27日15時許，假借其為位於臺
    北縣中和市○○路782 號「凱撒社區」內住戶之友人名義，
    向該社區警衛取得臨時停車之出入遙控器後，於該日18時、
    19時左右進入該社區之地下停車場，徒手竊取該社區之公有
    發電機電池3 顆（價值約新台幣2 萬元）得手後，以2,000
    元之代價，販賣予不知情之資源回收業者。嗣上開社區總幹
    事乙○○發現後，報警處理，始循線查知上情。
二、案經臺北市政府警察局移送臺灣板橋地方法院檢察署檢察官
    偵查起訴。
    理  由
一、按被告以外之人於審判外之言詞或書面陳述，除法律有規定
    者外，不得作為證據；又被告以外之人於審判外之陳述，雖
    不符合同法第159 條之1 至第159 條之4 之規定，但經當事
    人於審判程序同意作為證據，法院審酌該言詞陳述或書面陳
    述作成時之情況，認為適當者，亦得為證據。當事人、代理
    人或辯護人於法院調查證據時，知有第159 條第1 項不得為
    證據之情形，而未於言詞辯論終結前聲明異議者，視為有前
    項之同意，刑事訴訟法第159 條第1 項，及第159 條之5 分
    別定有明文。本判決下列所引用各該被告以外之人於審判外
    之陳述，雖屬傳聞證據，惟均經當事人於法院準備程序及審
    判期日中表示無意見，而不予爭執，且迄至言詞辯論終結前
    亦未再聲明異議，法院審酌此等證據資料製作時之情況，尚
    無違法不當及證明力明顯過低之瑕疵，亦認為以之作為證據
    應屬適當，故揆諸前開規定，依刑事訴訟法第159 條之5規
    定，認前揭證據資料均例外有證據能力。
二、上開事實，迭據被告甲○○坦承不諱，核與證人乙○○在警
    詢之指訴情節相符，並有監視錄影畫面翻拍照片14張在卷可
    稽，堪認其自白與事實相符。從而本件事證明確，被告犯行
    堪以認定，應依法論科。
三、核被告甲○○所為，係犯刑法第320 條第1 項之竊盜罪。又
    被告前有如事實欄所載犯罪科刑執行情形，有臺灣高等法院
    被告前案紀錄表在卷為據，其於有期徒刑執行完畢後5 年內
    ，故意再犯本案有期徒刑以上之罪，為累犯，應依刑法第47
    條第1 項之規定加重其刑。爰審酌被告正值青年，不思以正
    當方法獲取財物，暨衡其自承係因小孩急需就學費用之犯罪
    動機、目的，以及事實欄所載之犯罪手段、所生危害，再酌
    以犯後坦承犯行態度良好、所竊取之物業經變賣並未返還被
    害人等一切情狀，量處如主文所示之刑，並諭知如易科罰金
    之折算標準，以資懲儆。
據上論斷，應依刑事訴訟法第299 條第1 項前段，刑法第320 條
第1 項、第47條第1 項、第41條第1 項前段，刑法施行法第1 條
之1 ，判決如主文。
本案經檢察官江祐丞到庭執行職務。
中    華    民    國    97    年    8     月    29    日
                  刑事第十一庭  法  官  邱景芬
以上正本證明與原本無異
如不服本判決應於送達後10日內向本院提出上訴狀
                                書記官  曾千庭
中    華    民    國    97    年    9     月    1     日
附錄本案論罪科刑法條全文
中華民國刑法第320條
（普通竊盜罪、竊佔罪）
意圖為自己或第三人不法之所有，而竊取他人之動產者，為竊盜
罪，處5年以下有期徒刑、拘役或5百元以下罰金。
意圖為自己或第三人不法之利益，而竊佔他人之不動產者，依前
項之規定處斷。
前二項之未遂犯罰之。


司法院資訊處製作；財團法人民間司法改革基金會備份。
